【裁判字號】    91,訴,1255
【裁判日期】    920226
【裁判案由】    違反毒品危害防制條例
【裁判全文】
臺灣臺南地方法院刑事判決                        九十一年度訴字第一二五五號
    公  訴  人  臺灣臺南地方法院檢察署檢察官
    被      告  甲  ○  ○
右列被告因違反毒品危害防制條例案件，經檢察官提起公訴（九十一年度偵字第九三
六三號、九十一年度毒偵字第一六二二號）及追加起訴，本院判決如左：
    主  文
甲○○連續施用第一級毒品，累犯，處有期徒刑捌月，扣案之海洛因肆包（驗餘淨重
合計壹拾貳點捌玖公克），均沒收銷燬之；又連續施用第二級毒品，累犯，處有期徒
刑伍月。應執行有期徒刑拾壹月，扣案之海洛因肆包（驗餘淨重合計壹拾貳點捌玖公
克），均沒收銷燬之。
    事  實
一、甲○○前於民國八十五、八十七年間，因違反麻醉藥品管理條例案件、槍砲彈藥
    刀械管制條例案件，經法院分別判處有期徒刑六月及八月確定，二案接續執行後
    ，於八十八年三月二十八日執行完畢。猶不知悔改，又於八十九年間因施用毒品
    案件，經本院以八十九年度毒聲字第三三三三號裁定送勒戒處所執行觀察、勒戒
    後，認有繼續施用毒品之傾向，復經本院以八十九年度毒聲字第三六二○號裁定
    ，令入戒治處所施以強制戒治一年，經戒治期滿三月，戒治期間成績評定為合格
    ，由本院以九十年度毒聲字九三○號裁定停止戒治，所餘戒治期間付保護管束，
    其保護管束期間屆滿後，由臺灣臺南地方法院檢察署檢察官於九十一年一月十五
    日以九十一年度戒毒偵字第二四號為不起訴處分確定在案。詎甲○○猶不知悔改
    ，明知海洛因、安非他命分別係毒品危害防制條例所明定之第一、二級毒品，均
    不得持有及施用，竟又基於施用第一級毒品海洛因及第二級毒品安非他命之概括
    犯意，於上開不起訴處分確定後五年內，即分別自九十一年二間某日起至九十一
    年十月二十二日止，在臺南市○○區○○街八○號住處、臺中友人住處、臺南市
    安南區○○路○段二五四號樺谷飯店等處，將海洛因摻入香煙內燒烤成煙施用；
    及自九十一年二月一日起至九十一年十月二十三日止，在上址樺谷飯店六○三號
    房等處，將安非他命置於玻璃球內點火燃燒成煙霧狀吸食之方式，連續施用第一
    級毒品海洛因及第二級毒品安非他命多次。經警於九十一年二月二十五日五時三
    十分許，在臺南市○區○○○路二段三○二巷六弄五號前攔檢查獲，並在甲○○
    乘坐之自小客車上扣得其所有之海洛因一包（驗餘淨重七．一九公克），甲○○
    則於警方攔車時趁隙逃逸；再於九十一年十月二十三日十八時十分許，在上址樺
    谷飯店六○三號房間內為警查獲，並扣得甲○○所有之海洛因三包（驗餘淨重五
    ．七○公克）。嗣經臺灣臺南地方法院檢察署檢察官聲請，由本院於九十一年十
    月二十四日以九十一年度毒聲字第一七九七號（即本院九十一年度毒聲值字第一
    四九號）裁定令入戒治處所施以強制戒治戒治一年確定在案。
二、案經臺南市警察局第四分局、第六分局分別報請臺灣臺南地方法院檢察署檢察官
    偵查起訴。
    理  由
一、右揭事實，業據被告甲○○於偵審中坦承不諱，且其為警查獲時採集之尿液檢體
    ，經送臺南市衛生局鑑驗結果，分呈嗎啡及安非他命陽性反應（按海洛因係由嗎
    啡經化學合成而製得，經注射進入人體後，因代謝分解成嗎啡，因此施打海洛因
    後，由尿液中檢驗結果仍為嗎啡反應），有該局九十二年一月十七日（）南市
    衛驗字第９２００６０號檢驗成績書一紙在卷可稽（見本院卷第四○頁）；且扣
    案被告所有之上開白色粉末共四包，經送法務部調查局鑑驗結果，確係第一級毒
    品海洛因，驗餘淨重合計為十二．八九公克等情，亦有該局九十一年四月四日調
    科壹字第２００００３８５８號、九十一年十一月十四日調科壹字第２００００
    ４１１７號鑑定通知書各一紙附卷可按（見本院卷第二○頁及九十一年度毒偵字
    第一六二二號卷第五頁），足見被告上開自白核與事實相符，應可採信。又被告
    前於八十九年間因施用毒品案件，經本院以八十九年度毒聲字第三三三三號裁定
    送勒戒處所執行觀察、勒戒後，認有繼續施用毒品之傾向，復經本院以八十九年
    度毒聲字第三六二○號裁定，令入戒治處所施以強制戒治一年，經戒治期滿三月
    ，戒治期間成績評定為合格，由本院以九十年度毒聲字九三○號裁定停止戒治，
    所餘戒治期間付保護管束，其保護管束期間屆滿後，由臺灣臺南地方法院檢察署
    檢察官於九十一年一月十五日以九十一年度戒毒偵字第二四號為不起訴處分確定
    在案，此有裁定書二件、處分書一件及臺灣高等法院被告全國前案紀錄表在卷可
    參（見本院卷第二四至二六頁、第八至一一頁）。其於不起訴處分確定後五年內
    再犯本件毒品危害防制條例第十條之罪，復經臺灣臺南地方法院檢察署檢察官聲
    請，由本院於九十一年十月二十四日以九十一年度毒聲字第一七九七號、（即九
    十一年度毒聲值字第一四九號）裁定令入戒治處所施以強制戒治戒治一年確定在
    案，亦有裁定書、上開前案紀錄表附卷可佐（見本院卷第二七頁、第九頁）。綜
    上，本案事證明確，被告犯行堪以認定，自應依法論科。
二、查海洛因與安非他命依其成癮性、濫用性及對社會危害性之程度，已為毒品危害
    防制條例第二條第二項第一款、第二款分別列為第一級毒品與第二級毒品。核被
    告甲○○所為，係犯毒品危害防制條例第十條第一項施用第一級毒品及同條第二
    項施用第二級毒品罪。又被告施用時非法持有第一級毒品海洛因、第二級毒品安
    非他命之低度行為，已分別為其施用之高度行為所吸收，均不另論罪。被告先後
    多次施用第一級毒品海洛因及第二級毒品安非他命之犯行，時間緊接，方法相同
    ，觸犯犯罪構成要件相同之罪名，顯係基於概括犯意反覆實施，為連續犯，均依
    刑法第五十六條連續犯之規定論以一罪，並均依法加重其刑。被告所犯上開二罪
    間，犯意各別，行為互異，應予分論併罰。另被告有如事實欄所述之前案科刑及
    執行紀錄，有卷附台灣台南地方法院檢察署刑案資料查註紀錄表可按，其受有期
    徒刑之執行完畢，五年以內再犯有期徒刑以上之罪，為累犯，應依刑法累犯之規
    定，加重其刑，並依刑法第七十條之規定遞加重其刑。至被告自九十一年二月一
    日起至九十一年十月二十三日止，在上址樺谷飯店六○三房間內等處，連續施用
    第二級毒品安非他命之犯行，與檢察官起訴之被告連續施用第一級毒品海洛因之
    犯行，二者為刑事訴訟法第七條第一款規定之相牽連案件，業經蒞庭檢察官依刑
    事訴訟法第二百六十五條之規定，於審判期日當庭以言詞追加起訴（見本院卷第
    四七頁），本院自應一併加以審理，附此敘明。爰審酌被告施用毒品之犯行，在
    性質上乃屬對自我身心健康之自戕行為，尚未嚴重破壞社會秩序、侵害他人權益
    ，然其前因施用毒品經送觀察、勒戒及強制戒治之治療處分後，猶不思戒絕革除
    惡習，再為本件犯罪，顯未因前所受之觀察勒戒處分而記取教訓，及被告犯後坦
    承犯行等一切情狀，各量處如主文所示之刑，並定其應執行之刑。又扣案之海洛
    因四包（驗餘淨重合計十二．八九公克），係屬查獲之毒品，不問屬於犯人與否
    ，應依毒品危害防制條例第十八條第一項前段規定宣告沒收銷燬之。
據上論斷，應依刑事訴訟法第二百九十九條第一項前段，毒品危害防制條例第十條第
一項、第二項、第十八條第一項前段，刑法第十一條前段、第五十六條、第四十七條
、第五十一條第五款，判決如主文。
本案經檢察官曲鴻煜到庭執行職務。
中      華      民      國    九十二    年      二      月    二十六    日
                                臺灣臺南地方法院刑事第五庭
                                    審判長  法  官    蘇  清  水
                    法  官    蔡  直  青
                                            法  官    林  欣  玲
右正本証明與原本無異
如不服本判決，應於送達後十日內，向本院提出上訴狀。
                                            書記官    黃  子  起
中      華      民      國    九十二    年      二      月    二十七    日
附錄本案論罪科刑法條全文：
毒品危害防制條例第十條：
施用第一級毒品者，處六月以上五年以下有期徒刑。
施用第二級毒品者，處三年以下有期徒刑。


司法院資訊處製作；財團法人民間司法改革基金會備份。
